【裁判字號】    90,易,934
【裁判日期】    900516
【裁判案由】    傷害
【裁判全文】
臺灣高雄地方法院刑事判決                            九十年度易字第九三四號
    公  訴  人  臺灣高雄地方法院檢察署檢察官
    被      告  甲○○
右列被告因傷害案件，經檢察官提起公訴（九十年度偵字第三○三八號），本院判決
如左：
    主  文
甲○○傷害人之身體，處拘役貳拾日，如易科罰金，以參佰元折算壹日。
    事  實
一、甲○○與乙○○係夫妻關係，屬家庭暴力防治法第三條第一款之家庭成員，二人
    感情素不和睦。於民國八十九年十一月三日下午十時許，在高雄縣岡山鎮○○路
    三六二巷一號其等住處，甲○○因認乙○○未盡處理家事之責任，並經常造謠，
    兩人因而發生口角爭執，甲○○竟基於傷害之犯意，徒手掌毆乙○○臉頰，造成
    乙○○受有「左顏面（觀側）挫傷皮下紅腫５Ⅹ３‧４公分、鼻挫傷皮下紅１‧
    ９Ⅹ１‧６公分」等傷害。
二、案經乙○○訴由高雄縣警察局岡山分局移送台灣高雄地方法院檢察署檢察官偵查
    起訴。
    理  由
一、右揭事實，業據被告甲○○於警訊及偵、審中均坦承不諱，核與證人即告訴人陳
    乙○○於警訊及偵、審時指述之情節大致相符，並有驗傷診斷證明書乙紙附卷可
    稽。是被告之自白核與事實相符，堪信為真實。從而，本件事證明確，被告上開
    犯行，應堪認定。
二、核被告甲○○所為，係屬家庭暴力罪，而犯刑法第二百七十七條第一項之普通傷
    害罪。爰審酌被告與告訴人係夫妻關係，感情不睦，因其認告訴人未盡處理家事
    之責任並經常造謠，而萌傷害之動機、傷害之手段、造成傷害之程度，及犯後態
    度等一切情狀，量處如主文所示之刑，以資懲儆；又按刑法第四十一條業經立法
    院於九十年一月四日修正，於九十年一月十日經總統公布施行，並於同年月十二
    日生效，該條規定：「犯最重本刑為五年以下有期徒刑之刑之罪，而受六個月以
    下有期徒刑或拘役之宣告，因身體、教育、職業、家庭之關係或其他正當事由，
    執行顯有困難者，得以一元以上三元以下折算一日，易科罰金。但確因不執行所
    宣告之刑，難收矯正之效，或難以維持法秩序者，不在此限。」、「併合處罰之
    數罪，均有前項情形，其應執行之刑逾六月者，亦同」，被告所犯傷害罪，係三
    年以下有期徒刑之罪，且科處拘役，被告犯罪時間雖在上開條文修正生效前，然
    依刑法第二條第一項前段規定，行為後法律有變更者，原則上適用裁判時之法律
    ，復經新舊法比較結果，新修正之條文對於易科罰金之條件有利於行為人，故依
    刑法第二條第一項前段規定，被告所宣告之刑，應依新修正之刑法第四十一條第
    一項規定，諭知如易科罰金之折算標準。
三、雖告訴人於本院審理時復指稱：於九十年二月二十五日下午十時至十一時之間，
    在高雄縣岡山鎮○○路三六二巷一號住處二樓伊房間內，當時伊已聲請通常保護
    令，並與被告分房睡，被告進入伊房間內，叫伊不要再告他了，伊回答讓法官判
    決，被告即徒手以拳頭毆打伊雙手手臂，造成伊手臂多處瘀傷等語，並提出本院
    八十九年度家護第一一○八號通常保護令及九十年二月二十六日診斷證明書乙紙
    為證。惟查：告訴人另指訴之該次傷害事實，係因被告於上開時、地，欲使告訴
    人撤回本件傷害告訴，告訴人表示不願撤回，而起之爭執，難認與本件傷害行為
    均係出於一個整體之概括犯意，且上開二事實事隔長達三個多月之久，是尚難認
    與本件有連續犯之裁判上一罪關係，本院自不得就告訴人另指稱之事實加以審究
    ，附予說明。
據上論斷，應依刑事訴訟法第二百九十九條第一項前段，刑法第二條第一項前段、第
二百七十七條第一項、第四十一條第一項、罰金罰鍰提高標準條例第一條前段、第二
條，判決如主文。
本案經檢察官陳碧霞到庭執行職務。
中      華      民      國        九十    年      五    月      十六    日
                                  臺灣高雄地方法院刑事第六庭
                                      法  官  洪榮家
右正本證明與原本無異。
如不服本判決，應於判決送達後十日內，向本院提出上訴狀。
                                      書記官  陳寰瑛
中      華      民      國        九十    年      五    月      十六    日
附錄本案論罪科刑法條全文：
刑法第二百七十七條第一項：
  傷害人之身體或健康者，處三年以下有期徒刑、拘役或一千元以下罰金。


司法院資訊處製作；財團法人民間司法改革基金會備份。
